臺灣臺中地方法院刑事裁定
111年度聲字第2168號
聲  請  人  臺灣臺中地方檢察署檢察官
受  刑  人  白蹕齊



上列聲請人因受刑人數罪併罰有二裁判以上，聲請定其應執行之
刑(111年度執聲字第1570號、111年度執字第7076號)，本院裁定
如下：
    主  文
白蹕齊犯如附表所示之罪而處如附表所示之刑，應執行有期徒刑
陸年柒月。
    理  由
一、按裁判確定前犯數罪者，併合處罰之。但有下列情形之一者
    ，不在此限：一、得易科罰金之罪與不得易科罰金之罪。二
    、得易科罰金之罪與不得易服社會勞動之罪。三、得易服社
    會勞動之罪與不得易科罰金之罪。四、得易服社會勞動之罪
    與不得易服社會勞動之罪。前項但書情形，受刑人請求檢察
    官聲請定應執行刑者，依第51條規定定之。刑法第50條定有
    明文。次按數罪併罰，有二裁判以上者，依第51條之規定，
    定其應執行之刑，刑法第53條定有明文；又數罪併罰，分別
    宣告其罪之刑，如宣告多數有期徒刑者，於各刑中之最長期
    以上，各刑合併之刑期以下，定其刑期。但不得逾30年。刑
    法第51條第5款亦有明定。
二、查受刑人白蹕齊因妨害自由等案件，經臺灣高雄地方法院、
    臺灣高等法院臺中分院、高雄分院及本院判處如附表所示之
    刑，均經分別確定在案，此有臺灣高等法院被告前案紀錄表
    及如附表所示各罪之判決書各1份附卷可稽。而其中受刑人
    所犯如附表編號1所示為得易科罰金、得易服社會勞動之罪
    ，與附表編號2至17所示為不得易科罰金、易服社會勞動之
    罪，依刑法第50條第1項但書之規定固不得併合處罰，然檢
    察官之聲請既係應受刑人之請求而提出，有受刑人簽名按捺
    指印之臺灣臺中地方檢察署刑法第50條第1項但書案件是否
    請求定應執行刑調查表1紙附卷可稽，是依刑法第50條第2項
    之規定，檢察官依刑法第53條、第51條第5款規定聲請定其
    應執行之刑，本院審核認聲請為正當，應予准許，爰定如主
    文所示之應執行刑。
三、依刑事訴訟法第477條第1項，刑法第53條、第51條第5款，
    裁定如主文。　　
中    華    民    國   111    年      8    月    3    日
                  刑事第二庭    法  官  王振佑
以上正本證明與原本無異。
如不服本裁定，應於收受送達後5日內向本院提出抗告狀。（應
附繕本）
                                書記官  王淑燕
　　　　　　　　　　　　　　　　
中　　華　　民　　國　　111 　年　　8 　　月　　3 　　日

附表：受刑人白蹕齊定應執行刑案件一覽表 
 編          號           1          2         3  罪          名       妨害自由         詐欺        詐欺  宣    告    刑  有期徒刑2月 有期徒刑1年1月（3次）  有期徒刑1年3月  犯  罪  日  期  110年03月08日  109年11月24日 109年11月24日  偵查(自訴)機關  年  度  案  號  臺中地檢110年度偵字第15338號 高雄地檢109年度偵字第25771號等 高雄地檢109年度偵字第25771號等 最  後 事實審 法    院       臺中地院      高雄地院     高雄地院  案    號 110年度簡字第1055號 110年度審金訴字第158號 110年度審金訴字第158號  判決日期 110年10月18日 110年10月20日 110年10月20日 確  定 判  決 法    院       臺中地院       高雄地院     高雄地院  案    號 110年度簡字第1055號 110年度審金訴字第158號 110年度審金訴字第158號  判    決 確定日期 110年11月22日 110年11月24日 110年11月24日 是否為得易科罰金 、易服社會勞動之 案件          是        否        否 　　 　　   備      註  編號1至10，定應執行有期徒刑4年6月。    


 編          號           4           5           6  罪          名         詐欺          詐欺          詐欺   宣    告    刑  有期徒刑1年6月 有期徒刑1年1月 有期徒刑1年   犯  罪  日  期  110年03月12日  110年03月17日 110年03月17日  偵查(自訴)機關  年  度  案  號  臺中地檢110年度偵字第18578號等 臺中地檢110年度偵字第18578號等 臺中地檢110年度偵字第18578號等 最  後 事實審 法    院       臺中地院       臺中地院        臺中地院  案    號 110年度金訴字第540號 110年度金訴字第540號 110年度金訴字第540號  判決日期 110年11月30日 110年11月30日 110年11月30日 確  定 判  決 法    院       臺中地院       臺中地院        臺中地院  案    號 110年度金訴字第540號 110年度金訴字第540號 110年度金訴字第540號  判    決 確定日期 110年12月28日 110年12月28日 110年12月28日 是否為得易科罰金 、易服社會勞動之 案件          否          否           否   備      註  編號1至10，定應執行有期徒刑4年6月。    


 編          號           7           8           9  罪          名         詐欺          詐欺          詐欺   宣    告    刑  有期徒刑1年1月（3次） 有期徒刑1年1月 有期徒刑1年2月   犯  罪  日  期  110年03月3日至110年03月18日  110年03月22日 110年02月26日  偵查(自訴)機關  年  度  案  號  臺中地檢110年度偵字第26722號等 高雄地檢110年度偵字第7256號 臺中地檢110年度偵字第34232號 最  後 事實審 法    院       臺中地院       雄高分院        臺中地院  案    號 110年度金訴字第834、910號 110年度金上訴字第163號 110年度金訴字第1175號  判決日期 110年12月10日 110年12月30日 111年03月16日 確  定 判  決 法    院       臺中地院       雄高分院        臺中地院  案    號 110年度金訴字第834、910號 110年度金上訴字第163號 110年度金訴字第1175號  判    決 確定日期 111年01月11日 111年02月08日 111年04月12日 是否為得易科罰金 、易服社會勞動之 案件          否          否           否   備      註  編號1至10，定應執行有期徒刑4年6月。    


 編          號           10           11          12  罪          名         詐欺          詐欺          詐欺   宣    告    刑  有期徒刑1年1月（2次） 有期徒刑1年1月（5次） 有期徒刑1年（2次）   犯  罪  日  期  110年03月10日  109年11月16日、 109年11月12日、 109年11月18日、 109年11月18日、 109年11月18日 109年11月19日、 109年11月13日   偵查(自訴)機關  年  度  案  號  臺中地檢110年度偵字第34232號 臺中地檢110年度偵字第8280號等 臺中地檢110年度偵字第8280號等 最  後 事實審 法    院       臺中地院       中高分院       中高分院  案    號 110年度金訴字第1175號 110年度金上訴字第1865號 110年度上訴字第1866號 110年度金上訴字第1865號、110年度上訴字第1866號  判決日期 111年03月16日 111年01月26日 111年01月26日 確  定 判  決 法    院       臺中地院       中高分院       中高分院  案    號 110年度金訴字第1175號 110年度金上訴字第1865號 110年度上訴字第1866號 110年度金上訴字第1865號、110年度上訴字第1866號  判    決 確定日期 111年04月12日 111年05月02日 111年05月02日 是否為得易科罰金 、易服社會勞動之 案件          否          否           否   備      註  編號1至10，定應執行有期徒刑4年6月。 編號11至15，定應執行有期徒刑2年9月。  


 編          號           13           14          15  罪          名         詐欺          詐欺          詐欺   宣    告    刑  有期徒刑1年4月（4次） 有期徒刑1年3月（2次） 有期徒刑1年2次（2次）   犯  罪  日  期  109年11月19日、 109年11月19日、 109年11月18日、 110年03月10日  109年11月16日、 109年11月20日  109年11月20日、 109年11月20日   偵查(自訴)機關  年  度  案  號  臺中地檢110年度偵字第8280號等 臺中地檢110年度偵字第8280號等 臺中地檢110年度偵字第8280號等 最  後 事實審 法    院       中高分院       中高分院       中高分院  案    號 110年度金上訴字第1865號、110年度上訴字第1866號 110年度金上訴字第1865號 110年度上訴字第1866號 110年度金上訴字第1865號、110年度上訴字第1866號  判決日期 111年01月26日 111年01月26日 111年01月26日 確  定 判  決 法    院       中高分院       中高分院       中高分院  案    號 110年度金上訴字第1865號、110年度上訴字第1866號 110年度金上訴字第1865號 110年度上訴字第1866號 110年度金上訴字第1865號、110年度上訴字第1866號  判    決 確定日期 111年05月02日 111年05月02日 111年05月02日 是否為得易科罰金 、易服社會勞動之 案件          否          否           否   備      註  編號11至15，定應執行有期徒刑2年9月。    


 編          號           16           17   罪          名         詐欺          詐欺   宣    告    刑  有期徒刑1年1月 有期徒刑1年2月   犯  罪  日  期  109年11月13日  109年11月13日    偵查(自訴)機關  年  度  案  號  臺中地檢110年度偵字第10474號等 臺中地檢110年度偵字第10474號等  最  後 事實審 法    院       臺中地院       臺中地院   案    號 110年度金訴字第1049號 110年度金訴字第1049號   判決日期 111年03月16日 111年03月16日  確  定 判  決 法    院      臺中地院      臺中地院   案    號 110年度金訴字第1049號 110年度金訴字第1049號   判    決 確定日期 111年04月12日 111年04月12日  是否為得易科罰金 、易服社會勞動之 案件          否          否    備      註  編號16至17，定應執行有期徒刑1年4月。